Inventaris van het archief van de Onder-prefect en Districtscommissaris van het arrondissement Flakkee, later Brielle, (1794) 1811-1813 (1814)
Nationaal Archief, Den Haag
- Archief van de onder-prefect van het arrondissement Flakkee, later Brielle, (1794) 1811 - 1813 (1814), A.
  - Bijzonder, A.2
    - Landbouw en visserij, I.
      - Staten van de oogst van veevoer, 1813; 133; 1 pak
      - Staten van oliehoudende gewassen, 1813; 134; 1 omslag
    - Maatschappelijke zorg, J.
      - Staten van wezen, vondelingen en verlaten kinderen, 1811; 135; 1 omslag
      - Brief van de prefect betreffende de opbrengst van feesten voor de armen, 1811; 136; 1 stuk
      - Stukken betreffende een rekest van Ph. Groesbeek, chirurgijn, tot wijziging van zijn contract voor behandeling van de armen van Middelharnis, 1811 - 1812; 137; 4 stukken
      - Stukken betreffende de aanwezigheid van instellingen van weldadigheid en bejaarden- en ziekenhuizen, 1811 - 1812; 138; 1 pak
      - Stukken betreffende oprichting en organisatie van instellingen van weldadigheid, 1811 en 1813; 139; 6 stukken
      - Brieven betreffende bereiding en uitdeling van soep aan de armen, 1811 en 1813; 140; 1 omslag
      - Staten betreffende de aanwezigheid van registers van wezen, vondelingen en verlaten kinderen in de gasthuizen, 1812; 141; 1 omslag
      - Lijsten van wezen en arme kinderen in Oostvoorne, Oudenhoorn, Nieuwenhoorn, Abbenbroek en Hellevoetsluis, 1812; 142; 5 katernen
      - Staten van armen en bedelaars, 1812; 143; 1 omslag
      - Brieven betreffende normering van de uitdeling aan de armen, 1812; 144; 3 stukken
      - Staat van de bank van lening van Middelharnis en haar beheerder, 1812; 145; 1 stuk
      - Brief van de maire van Stellendam betreffende inzameling van geld in het kanton Goedereede voor herbouw van een schuur, 1812; 146; 1 stuk
      - Staten van artsen en apothekers, verbonden aan instellingen van liefdadigheid, 1813; 147; 9 stukken
      - Brieven van de maires van Ooltgensplaat en Hellevoetsluis betreffende de toestand der armen in hun gemeenten, 1813; 148; 3 stukken
      - Brieven betreffende de administratie van het goed van de armen in Melissant en Ouddorp, 1813; 149; 2 stukken
      - Stukken betreffende degenen, die schuldbewijzen van de bank van lening overbrengen, 1813; 150; 1 omslag
      - Stukken betreffende de overdracht door armenhuizen, diakonieën en huizen voor ouden van dagen van schuldbewijzen aan toonder, 1813; 151; 1 omslag
      - Brieven van maires betreffende plaatsing van wezen in het instituut Feyenoord, 1813; 152; 1 omslag
    - Militaire zaken, K.
      - Conscriptie en remplacering, 1.
        - Stukken betreffende de reglementering van de conscriptie, 1811; 153; 4 stukken
        - Alfabetische staten van dienstplichtigen van de lichtingen 1808 en 1811, 154; 1 omslag
        - "Liste du tirage des conscrits ", alfabetische staten van voor de dienstplicht ingelote mannen van de lichtingen 1808 - 1810, 1811-1812; 155-157; 3 delen
          - Lichting 1808, 1811, 155
          - Lichting 1809, 1811, 156
          - Lichting 1810, 1812, 157
        - Lijsten van gekeurde dienstplichtigen, 1811 - 1813; 158-160; 3 pakken
          Zie ook: inv.nrs. 39 - 41. Registers van processen-verbaal van eedsaflegging door ambtenaren en bestuurders, van financiële zaken en van akten van remplacering, 1811 - 1813.
          - Lichting 1811, 1811, 158
          - Lichting 1812, 1812, 159
          - Lichting 1813, 1813, 160
        - Stukken betreffende plaatsvervanging van dienstplichtigen, 1811 - 1813; 161; 1 omslag
        - Stukken betreffende individuele dienstplichtigen, 1811 - 1813; 162; 1 omslag
        - Stukken betreffende vrijwillige aanmelding van soldaten, 1811 - 1813; 163; 1 omslag
      - Desertie en dienstweigering, 2.
        - Stukken betreffende de opsporing van deserteurs en de behandeling van dienstweigeraars, 1811 - 1812; 164; 1 omslag
      - Huisvesting, onderhoud en vervoer, 3.
        - Brieven betreffende de huisvesting van Spaanse krijgsgevangenen, 1811; 165; 4 stukken
        - Brief van de commandant van de Pruisische troepen op Goedereede betreffende de grenzen van het rayon, 1811; 166; 1 stuk
        - Brieven van de prefect betreffende gemeentelijke bijdragen ten behoeve van de reservecompagnie, 1811; 167; 2 stukken
        - Stukken betreffende inkwartiering, onderhoud en leveringen aan militairen, 1811 - 1813; 168; 1 omslag
        - Stukken betreffende voor de artillerie te leveren paarden en hun begeleiders, 1811 - 1813; 169; 1 omslag
        - Brieven van de prefect betreffende levering van ruiters; met bijlage, 1813; 170; 3 stukken
      - Korpsen, 4.
        - "Garde côte", a.
          - Brief van de maire van St. Adolfsland betreffende aanmelding van vrijwilligers voor de compagnie kustkanonniers, 1811; 171; 1 stuk
          - Lijsten van loting van kustkanonniers en plaatsvervangers, 1811; 172; 1 deel en 4 stukken
          - Stukken betreffende nieuw te lichten manschappen voor de compagnie kustkanonniers, 1812; 173; 1 omslag
          - Brieven betreffende individuele kustkanonniers en hun remplacanten, 1812 - 1813; 174; 1 omslag
        - "Garde d'honneur", b.
          - Staten van voor de regimenten van de "Garde d'honneur" geschikte personen; met bijlage, 1813; 175; 1 pak
        - "Garde nationale", c.
          - Brieven betreffende individuele opgeroepenen, 1812 - 1813; 176; 9 stukken
          - Alfabetische staten van mannen van 20 tot 60 jaar, die krachtens decreet van 5 april 1813 in de Nationale garde kunnen dienen, 177-178; 2 pakken
            - 20 - 40 jaar, 177
            - 40 - 60 jaar, 178
          - Lijst van signalementen van dienstplichtigen en hun remplacanten, behorende tot de tweede compagnie van het derde cohort van de Nationale garde; met index, 1813; 179; 1 deel
          - Staten van opgeroepenen voor de Nationale garde, die hun uitrusting niet kunnen bekostigen, 1813; 180; 6 stukken
      - Overige militaire zaken, 5.
        - Brief van de prefect met informatie over twee militaire scholen te St. Cyr en St. Germain; met bijlagen, 1811; 181; 4 stukken
        - Brief van de prefect betreffende de levering van vaartuigen voor de haven van Vlissingen, 1811; 182; 1 stuk
        - Stukken betreffende de levering van arbeiders voor de fortificatiewerken te Den Helder, 1812; 183; 1 omslag
        - Stukken betreffende de verzorging van gepensioneerde militairen, 1812 - 1813; 184; 1 omslag
        - Brieven van de maires betreffende aanmelding van arbeiders ten dienste van het leger, 1813; 185; 1 omslag
    - Onderwijs, L.
      - Staten van directeuren van kostscholen, schoolhoofden en onderwijzend personeel, 1812 - 1813; 186; 1 omslag
      - Staten betreffende de bezoldiging van onderwijzend personeel, verbonden aan lagere scholen, 1812 - 1813; 187; 1 omslag
    - Openbare orde en veiligheid, M.
      - Circulaires van de prefect betreffende de aanstelling en taak van de commissaris-generaal van politie, 1811; 188; 3 stukken
      - Stukken betreffende de aanwezigheid en het functioneren van politiefunctionarissen in de gemeenten, 1811; 189; 1 omslag
      - Stukken betreffende de benoeming door de maires van commissarissen van politie en de betaling van deze, 1811; 190; 3 stukken
      - Brieven betreffende de reglementering van de politie, 1811; 191; 1 omslag
      - Brieven betreffende de aanhouding van personen, 1811; 192; 5 stukken
      - Stukken betreffende de rondreis van de keizer door het arrondissement in oktober 1811, 193; 8 stukken
      - Brief van de prefect betreffende het toezicht op toneelvoorstellingen, 1811; 194; 1 stuk
      - Stukken betreffende de aanwezigheid van kroegen en herbergen in de gemeenten en hun sluitingstijd, 1811 - 1812; 195; 1 omslag
      - Stukken betreffende het nemen van maatregelen tegen brand, 1811-1812; 196; 1 omslag
      - Stukken betreffende de aanstelling en betaling van nachtwachten, 1811 - 1812; 197; 1 omslag
      - Stukken betreffende het verstrekken door de prefect van vergunningen voor wapens, bestemd voor de jacht, 1811 en 1813; 198; 1 omslag
      - Brieven van de prefect betreffende inlichtingen over bedelarij, 1811 en 1813; 199; 2 stukken
      - Brieven betreffende de melding van diefstal, 1811 en 1813; 200; 3 stukken
      - Brieven van de prefect betreffende de aanwezigheid van wapens, in gebruik bij de Nationale garde, en hun eigenaren, 1811 en 1813; 201; 3 stukken
      - Stukken betreffende het functioneren, de betaling en benoeming van veldwachters, 1811 - 1813; 202; 1 pak
      - Stukken betreffende het huisvesten van de gendarmerie, 1811 - 1813; 203; 1 omslag
      - Stukken betreffende de vieringen van de verjaardag van de keizer, de kroning op 1 december en de geboorte van de koning van Rome, 1811 - 1813; 204; 1 omslag
      - Brieven betreffende de melding van delicten in de gemeenten, 1811 - 1813; 205; 4 stukken
      - Brieven van de maires, houdende opgave van het aantal lantaarns en brandspuiten, met vermelding van de kosten van onderhoud, 1812; 206; 1 omslag
      - Proces-verbaal van de maire van Dirksland betreffende misdragingen van een douanier bij de huur van een woning, 1812; 207; 2 stukken
      - Brief van de maire van Ooltgensplaat betreffende installatie van een nieuwe noodklok, 1812; 208; 1 stuk
      - Brieven van de maires van Dirksland en Ouddorp betreffende oproer van Orangisten, 1813; 209; 2 stukken
    - Openbare werken, N.
      - Brief van de prefect betreffende aanplakbiljetten van aanbestedingen van openbare werken, 1811; 210; 1 stuk
      - Brief van A. Blanken, departementaal hoofdingenieur, betreffende levering van arbeiders en materiaal voor het onderhoud van de weg van Brielle naar Hellevoetsluis; met bijlagen, 1812; 211; 4 stukken
      - Proces-verbaal van het overleg van de gemeente Dirksland betreffende maatregelen, te nemen tegen verzanding van de haven, 1813; 212; 2 katernen en 2 stukken
    - Verkeer en waterstaat, O.
      - Brieven van de prefect betreffende de organisatie van het postverkeer en de vrijdom van porti, 1811; 213; 1 katern en 5 stukken
      - Stukken betreffende de aanwezigheid van beurtschepen en hun tarieven, 1811 - 1812; 214; 1 omslag
      - Brieven betreffende het onderhoud en de schoonmaak van wegen en kanalen, 1811 - 1812; 215; 4 stukken
      - Staten van het aantal bruggen per gemeente, met vermelding van de kosten van het onderhoud, 1812; 216; 1 omslag
      - Staten van havens in de gemeenten, 1812; 217; 9 stukken
      - Stukken betreffende de heffing op doortocht van de poorten van Brielle na sluiting, 1812; 218; 2 stukken
    - Volksgezondheid, P.
      - Staten van artsen wegens hun behandeling van besmettelijke ziekten; met bijlage, 1811; 219; 1 omslag
      - Staten betreffende begraafplaatsen, 1811; 220; 9 stukken
      - Brieven van burgemeesters betreffende begraafplaatsen, de wijze van begraven en de kosten daarvan, 1811; 221; 1 omslag
      - Brieven van de prefect betreffende het gebruik van doodskleden, 1811; 222; 2 stukken
      - Stukken betreffende de aanschaf van terreinen voor begraafplaatsen, 1811 - 1812; 223; 7 stukken
      - Stukken betreffende vaccinatie, 1811 en 1813; 224; 1 omslag
      - Staten van artsen, chirurgijns en drogisten; met bijlagen, 1811 en 1813; 225; 1 omslag
      - Stukken betreffende de oprichting van een "Société maternelIe" voor kraamvrouwen, 1811 en 1813; 226; 1 omslag
      - Brieven van maires betreffende vrijwillige verzekering voor langdurig zieken, 1812; 227; 1 omslag
      - Staten van doofstommen, blinden en geesteszieken, 1812 - 1813; 228; 1 omslag
      - Stukken betreffende het examen voor arts en chirurgijn, 1813; 229; 7 stukken
- Archief van de Raad van het Arrondissement Brielle, 1811 - 1813, B.
  - Registers betreffende de omslag van de grondbelasting over 1812, 1811; 230; 2 katernen en 7 stukken
  - Notulen van de raad van het arrondissement, 1811 aug 7 - 1813 jun 3; 231; 1 deel
- Archief van de districtscommissaris van het arrondissement Brielle, 1813 - 1815, C.
  - Algemeen
    - Ingekomen stukken, 1813 - 1815; 232-236; 5 pakken
      - 1813 dec - 1814 jan, nrs. 1 - 146, 232
      - 1814 feb - mrt, nrs. 147 - 318, 233
      - 1814 apr - jul, nrs. 319 - 527, 234
      - 1814 aug - okt, nrs. 528 - 690, 235
      - 1814 nov - 1815 mrt, nrs. 691 - 856, 236
    - Agenda van ingekomen stukken, 1813 dec - 1814 nov 5; 237; 1 deel
    - Agenda van ingekomen stukken, 1814 nov 9 - 1815 mrt 26; met kopieboek van uitgaande brieven, 1814 dec 12 - 1815 apr., 9 november 1814 - april 1815; 238; 1 deel
    - Kopieboek van uitgaande brieven, 1813 dec 5 - 1814 dec 12; 239; 1 deel en 2 stukken
  - Bijzonder
    - Belastingen, A.
      - Register van ontvangen belastingen door de particuliere ontvanger van het arrondissement Brielle, 1812 - 1814; 28; 1 deel
      - Stukken betreffende de ontvangstbevestiging van bij de generale thesaurie gedane stortingen door de particuliere ontvanger van het arrondissement Brielle, 1813 - 1815; 240; 1 omslag
      - Stukken betreffende de voordracht van kandidaten voor de functie van zetter der directe belastingen voor 1815, 1814; 241; 1 omslag
      - Staten van kosten, gemaakt bij het innen van directe belastingen, 1814; 242; 1 omslag
      - Stukken betreffende bij de gemeenten benodigde patentbladen, 1814; 243; 1 omslag
      - Stukken betreffende vrijdom van belasting voor instellingen van weldadigheid in de gemeenten, 1814; 244; 1 omslag
      - Stukken betreffende het innen van de personele- en grondbelasting, 1814; 245; 9 stukken
      - Rekest van burgemeesters om de aanslag over 1812 - 1814 in de grondbelasting te verlagen, 246; 1 katern
    - Bestuur, B.
      - Stukken betreffende de proclamatie van prins Willem van Oranje Nassau als souverein vorst, 1813 - 1814; 247; 1 omslag
      - Stukken betreffende de scheiding van Den Bommel en Ooltgensplaat, 1813 - 1814; 248; 3 stukken
      - Stukken betreffende de vrijwillige giften uit de gemeenten voor de uitrusting van ruiters en infanteristen, 1813 - 1814; 249; 1 pak
      - Stukken betreffende de confiscatie van Franse eigendommen, 1813 - 1814; 250; 1 omslag
      - Brieven van de burgemeesters van Goedereede en Sommelsdijk met opgave van gebouwen, die bij de overheid in gebruik zijn, 1814; 251; 2 stukken
      - Verordeningen van Gedeputeerde Staten van Zuid-Holland, 1815; 252; 1 omslag
    - Gemeenten, C.
      - Bestuur, 1.
        - Stukken betreffende de benodigdheden van gemeenten voor de registers van de burgerlijke stand, 1813; 253; 1 omslag
        - Stukken betreffende de samenstelling van gemeentebesturen, 1813 - 1814; 254; 1 omslag
        - Reglement voor de in Ouddorp op te richten waag; met begeleidend schrijven, 1814; 255; 2 stukken
        - Stukken betreffende het ontbreken van reglementen van voerlieden en paardenposten in Goedereede en Sommelsdijk, 1815; 256; 2 stukken
      - Financiën, 2.
        - Brieven van burgemeesters betreffende de gemeentebegrotingen over 1811 - 1813, 1813 - 1814; 257; 7 stukken
        - Brieven betreffende de gemeentebegroting van 1814, 1813 - 1814; 258; 6 stukken
        - Stukken betreffende de kosten van het bestuur van de gemeenten, 1814; 259; 5 stukken
        - Brieven van burgemeesters betreffende laatst gesloten rekening der gemeenten, 1814; 260; 9 stukken
        - Brieven van burgemeesters betreffende de gedwongen vrijwillige gift van ruiters aan Napoleon, 1815; 261; 5 stukken
    - Justitie, D.
      - Stukken betreffende het onderhoud van gedetineerden in de gevangenis van Goedereede, 1814; 262; 8 stukken
      - Brieven betreffende de kosten voor het onderhoud en transport van gedetineerden, 1814; 263; 6 stukken
        Zie ook inv.nr. 288.
    - Maatschappelijke zorg, E.
      - Brieven van burgemeesters betreffende stichtingen van weldadigheid en hun aanslag in de belasting, 1814; 264; 3 stukken
      - Stukken betreffende het onderhoud door gemeenten van hun armen, 1814; 265; 5 stukken
    - Militaire zaken, F.
      - Korpsen, 1.
        - Landmilitie, a.
          - Stukken betreffende de overname van de wapens van de voormalige Nationale garde door de landmilitie, 1813; 266; 3 stukken
          - Brieven van de commissaris-generaal betreffende registratie en sterkte van de landmilitie, 1814; 267; 2 stukken
          - Staten van mannen, die goedgekeurd zijn voor de landmilitie; concept en klad; met begeleidende schrijvens, 1814 en z.j.; 268; 1 omslag
          - Stukken betreffende de controle op mannen, van elders verhuisd naar het arrondissement, wegens dienstplicht voor de landmilitie, 1814; 269; 1 omslag
        - Landstorm, b.
          - Staten van officieren en onder-officieren van bataljons van de landstorm, 1814; 270; 1 omslag
          - Alfabetische staten van mannen van 17 tot 50 jaar, die opgeroepen kunnen worden voor de landstorm; met begeleidende schrijvens, 1814; 271; 1 pak
          - Stukken betreffende de vorming van krijgsraden van de landstorm in de gemeenten Sommelsdijk, Spijkenisse, Oudenhoorn en Zuidland, 1814; 272; 2 stukken
          - Akten van aanstelling door de gemeente Dirksland van officieren en onder-officieren van de landstorm, 1814; 273; 2 stukken
          - Staten van de sterkte en bewapening van de landstorm, 1814 - 1815; 274; 1 omslag
        - Schutterij, c.
          - Reglement voor de schutterij van het departement, 1814; 275; 1 katern
          - Staten van de sterkte en bewapening van de schutterijen van Brielle en Hellevoetsluis, 1814; 276; 1 omslag
      - Onderhoud van de troepen, 2.
        - Stukken betreffende leveranties door gemeenten aan buitenlandse troepen en de betaling daarvan, 1813 - 1815; 277; 1 omslag
        - Brief van burgemeesters betreffende de hoofdelijke omslag ter betaling van de landmilitie, 1814; 278; 1 omslag
        - Brieven van burgemeesters betreffende de aanwezigheid van trekpaarden, wagens en ponten voor landmilitie en schutterij, 1814; 279; 1 omslag
        - Stukken betreffende levering door de commissaris van spek aan de troepen te Breda, 1814; 280; 3 stukken
        - Stukken betreffende de aanwezigheid van gebouwen, die dienst kunnen doen als kazerne, 1814; 281; 1 omslag
        - Brief van de commissaris-generaal betreffende kleding, uitrusting en kazernering van de landmilitie, 1814; 282; 1 stuk
      - Afkeuring, vrijstelling, remplacering en desertie, 3.
        - Stukken betreffende afkeuring, vrijloting, vrijstelling en remplacering van dienstplichtigen bij de landmilitie, 1813 - 1815; 283; 1 omslag
        - Attestaties voor de vrijstelling van lotelingen voor de dienstplicht bij de landmilitie, 1814; 284; 1 pak
        - Stukken betreffende de opsporing van nalatigen voor de landmilitie en deserteurs, 1814 - 1815; 285; 1 omslag
      - Overige militaire zaken, 4.
        - Attestaties betreffende het vertrek van een oppasser van het militair hospitaal te Brielle naar het veldhospitaal te Mainz, 1814; 286; 1 stuk
        - Brief van de burgemeester van Hellevoetsluis betreffende de verblijfplaats van een gepensioneerd militair, 1814; 287; 1 stuk
    - Openbare orde en veiligheid, G.
      - Stukken betreffende de aanwezigheid en bezoldiging van veldwachters en de kosten van het vervoer van gedetineerden, 1813 - 1814; 288; 1 omslag
    - Verkeer en waterstaat, H.
      - Brief van de burgemeester van Heenvliet betreffende de sterkte van het ijs in het Spui, 1814; 289; 1 stuk
    - Zorg voor het archief, I.
      - Brieven van de commissaris-generaal betreffende overname van het archief van de onder-prefect, 1813; 290; 2 stukken